臺灣雲林地方法院刑事判決　　　　　　　100年度訴字第763號
　　　　　　　　　　　　　　　　　　　100年度訴字第817號
　　　　　　　　　　　　　　　　　　　100年度訴字第915號
公　訴　人　臺灣雲林地方法院檢察署檢察官
被　　　告　陳文華
上列被告因違反毒品危害防制條例案件，檢察官先後提起公訴（
100 年度毒偵字第942 號、1139號、1240號、1306號），本院合
併審判，茲被告於準備程序中為有罪之陳述，經合議庭裁定由法
官一人獨任進行簡式審判程序，判決如下：
    主  文
陳文華犯施用第一級毒品罪，累犯，處有期徒刑壹年，扣案之注
射針筒壹支，沒收之。又犯施用第一級毒品罪，累犯，處有期徒
刑壹年。又犯施用第二級毒品罪，累犯，處有期徒刑陸月。又犯
施用第一級毒品罪，累犯，處有期徒刑壹年。應執行有期徒刑壹
年捌月，扣案之注射針筒壹支，沒收之。
    事 實 及 理 由
一、犯罪事實
    陳文華前因違反肅清煙毒條例經本院以83年度訴字第698 號
    判決判處有期徒刑3 年1 月確定，又因違反麻醉藥品管理條
    例案件，經臺灣嘉義地方法院以83年度訴字第730 號判決判
    處有期徒刑4 年6 月確定，上2 罪經本院以84年度聲字第69
    1 號裁定應執行有期徒刑7 年確定，於民國84年4 月10日入
    監執行，86年10月15日因縮短刑期假釋出監。假釋期間因故
    意犯竊盜罪，經本院以91年度易字第116 號判決判處有期徒
    刑7 月確定，上開假釋因而撤銷，所餘殘刑有期徒刑3 年11
    月6 日，與前揭竊盜罪之有期徒刑接續執行，於95年7 月20
    日縮刑期滿執行完畢出監。另因施用毒品案件，經送觀察、
    勒戒後，認有繼續施用毒品傾向，再送戒治所施以強制戒治
    ，嗣經法院裁定停止戒治，所餘戒治期間付保護管束，91年
    4 月26日停止戒治處分出所，於91年11月29日保護管束期滿
    ，未經撤銷，視為戒治期滿，並由臺灣雲林地方法院檢察署
    檢察官於91年12月10日以91年度戒毒偵字第128 號為不起訴
    處分確定。再於強制戒治執行完畢釋放後5 年內，因施用第
    1 、第2 級毒品案件，經本院以(1)97年度訴字第266 、第34
    3 及同年度易字第343 號合併判處應執行有期徒刑1 年6 月
    確定。又因施用第1 、第2 級毒品案件，經本院以(2)97年度
    訴字第1019號判決判處有期徒刑1 年確定，上開(1)、(2)之有
    期徒刑接續執行，於97年8 月8 日入監，99年9 月21日縮短
    刑期假釋出監，假釋期滿未經撤銷，其未執行之刑，以已執
    行論。竟仍不知悔改，分別基於施用第一級及第二級毒品之
    犯意，先後為以下犯行：
(一)、於100 年6 月22日上午5 時許，在其雲林縣東勢鄉○○村○
    ○路18號住處內，以針筒注射之方式，施用海洛因1 次。嗣
    於100 年6 月23日上午11時30分，在雲林縣褒忠鄉○○村○
    ○ ○○路與臺灣糖業股份有限公司龍岩農場鐵道旁，為警查
    獲，並扣得注射針筒1 支，經採集其尿液送驗後，檢驗結果
    呈可待因及嗎啡陽性反應，始悉上情。
(二)、於100 年7 月15日上午8 時許，在其上開住處內，以針筒注
    射之方式，施用海洛因1 次；另於同日上午10時許，在其上
    揭住處內，以將甲基安非他命置入玻璃球燒烤吸食煙霧之方
    式，施用甲基安非他命1 次。嗣為警於100 年7 月15日21時
    30分許採集其尿液送驗後，檢驗結果呈可待因、嗎啡及甲基
    安非他命陽性反應而查獲。
(三)、基於施用第一級毒品海洛因之犯意，於100 年9 月1 日17時
    40分許為警採尿時回溯72小時內某時，在其上開住處內，以
    針筒注射之方式，施用海洛因1 次。嗣於100 年9 月1 日16
    時30分許，在雲林縣臺西鄉○○村○○○○道路旁為警查獲
    ，經採集其尿液送驗後，檢驗結果呈嗎啡陽性反應而查悉。
二、認定事實所憑證據及理由
(一)、被告陳文華所犯之罪，均非死刑、無期徒刑、最輕本刑為3
    年以上有期徒刑之罪，其於準備程序中就前揭被訴事實為有
    罪之陳述，經告知簡式審判程序之旨，並聽取其與公訴檢察
    官之意見後，裁定進行簡式審判程序，是本案之證據調查，
    依刑事訴訟法第273 條之2 規定，不受同法第159 條第1 項
    、第161 條之2 、第161 條之3 、第163 條之1 及第164 條
    至第170 條規定之限制。
(二)、被告曾因施用毒品案件，經送觀察、勒戒後，認有繼續施用
    毒品傾向，再送戒治所施以強制戒治，嗣經法院裁定停止戒
    治，所餘戒治期間付保護管束，91年4 月26日停止戒治處分
    出所，於91年11月29日保護管束期滿，由臺灣雲林地方法院
    檢察署檢察官於91年12月10日以91年度戒毒偵字第128 號為
    不起訴處分確定。再於96年11月10日23時許，因施用第一級
    毒品案件，經本院以97年度訴字第266 號判決判處有期徒刑
    7 月確定，以上有臺灣高等法院被告前案紀錄表及本院97年
    度訴字第266 號判決附卷可參，被告於強制戒治經釋放後5
    年內，已再犯施用毒品案件，故本件再犯施用毒品罪，已非
    毒品危害防制條例第20條第3 項所定「5 年後再犯」之情形
    ，仍應依同條例第10條第2 項之規定處罰（最高法院95年度
    第7 次刑事庭會議決定文參照）。
(三)、上揭犯罪事實業經被告於審理程序中坦承不諱，與其在警詢
    及偵查中供述相符，此外，犯罪事實(一)部分另有：詮昕科技
    股份有限公司100 年7 月6 日濫用藥物尿液檢驗報告（報告
    編號：00000000號）、尿液採驗作業管制紀錄及真實姓名對
    照表（見臺灣雲林地方法院檢察署，下稱「雲林地檢」，10
    0 年度毒偵字第924 號卷，第54頁及第55頁）及扣案之針筒
    1 支可資參照。犯罪事實(二)部分尚有：詮昕科技股份有限公
    司100 年8 月5 日濫用藥物尿液檢驗報告（報告編號：0000
    0000號）及尿液採驗作業管制紀錄及真實姓名對照表（見雲
    林地檢100 年度毒偵字第1240號卷，第7 頁及第8 頁）足供
    佐證。犯罪事實(三)部分復有：詮昕科技股份有限公司100 年
    9 月15日濫用藥物尿液檢驗報告（報告編號：00000000號，
    ）、雲林縣警察局臺西分局委託檢驗尿液代號與真實姓名對
    照認證單及代號與真實姓名對照表（見雲林地檢100 年度毒
    偵字第1306號卷第40頁至第42頁）在卷足憑。被告自白與上
    揭補強證據經核相符，堪認為真實。本件事證已臻明確，被
    告犯行堪以認定。
三、論罪科刑
(一)、核被告陳文華就犯罪事實(一)部分係犯毒品危害防制條例第10
    條第1 項之施用第一級毒品罪。犯罪事實(二)部分係犯同條例
    第10條第1 項之施用第一級毒品罪及同條例第10條第2 項之
    施用第二級毒品罪。犯罪事實(三)部分係犯同條例第10條第1
    項之施用第一級毒品罪。被告非法持有第一級毒品及第二級
    毒品之低度行為，已分別為其施用之高度行為所吸收，均不
    另論罪。被告所犯上開4 罪間，犯意各別，行為互殊，應分
    論併罰。被告有如犯罪事實欄所載之犯罪及科刑紀錄，甫於
    99年9 月21日縮短刑期假釋出監，假釋期滿未經撤銷，其未
    執行之刑，以已執行論，5 年內故意再犯本件有期徒刑以上
    之罪，均屬累犯，俱應依刑法第47條第1 項之規定，加重其
    刑。
(二)、爰審酌被告有如犯罪事實欄所載之犯罪及科刑紀錄，於83年
    間曾犯施用毒品案件，84年年入監執行，86年間假釋出監，
    出監後又於91年間犯施用毒品案件，經送觀察、勒戒及強制
    戒治後，仍於96年間再犯施用毒品案件，其數度進出監所及
    觀察、勒戒處所，均無法矯治施用毒品之惡習，甫於99年9
    月間假釋出獄，竟又於假釋期滿後再犯本件施用毒品之案件
    ，顯見被告已無法自我控制，亦未見徹底悔悟之心，應施以
    相當之刑罰，以期收教化之功能，並協助其戒去毒癮。另參
    酌被告父親亡佚，與母親同住，未有婚姻紀錄，無子女，2
    胞弟及1 胞妹均因施用毒品案件在監執行，家庭功能嚴重失
    常，法治及道德觀念無法建立。被告自陳自20餘歲即開始施
    用毒品，本從事機車修理工作，因施用毒品入獄，出監後即
    無法覓得正當穩定之工作，靠打零工維生，收入不豐，生活
    狀況不佳。被告犯罪後始終坦承犯罪，犯後態度非差及其他
    一切情狀，分別量處如主文所示之刑，並定其應執行刑。
(三)、扣案之注射針筒1 支為被告所有（見雲林地檢100 年度毒偵
    字第924 號卷第4 頁被告之供述），供犯本件犯罪事實(一)所
    用之物，爰依刑法第38條第1 項第2 款之規定及主刑與從刑
    不可分原則，於該主文項下宣告沒收之。
四、應適用之法律
(一)、刑事訴訟法273 條之1 第1 項、第299 條第1 項前段。
(二)、毒品危害防制條例第10條第1 項、第2 項。
(三)、刑法第11條前段、第47條第1 項、第38條第1 項第2 款、第
    51條第5 款。
本案經檢察官陳東泰到庭執行職務。
中    華    民    國  100     年    11    月    30    日
                  刑事第六庭    法  官  蕭于哲
以上正本證明與原本無異。
如不服本判決應於收受判決後10日內向本院提出上訴書狀，並應
敘述具體理由；其未敘述上訴理由者，應於上訴期間屆滿後20日
內向本院補提理由書（均須按他造當事人之人數附繕本）。「切
勿逕送上級法院」。
                                書記官  謝璧卉
中    華    民    國  100     年    11    月    30    日
附錄本件論罪科刑法條全文
毒品危害防制條例第10條
施用第一級毒品者，處 6 月以上 5 年以下有期徒刑。
施用第二級毒品者，處 3 年以下有期徒刑。